【裁判字號】    99,易,3072
【裁判日期】    991125
【裁判案由】    傷害
【裁判全文】
臺灣臺北地方法院刑事判決              99年度易字第3072號
公  訴  人  臺灣臺北地方法院檢察署檢察官
被      告  張功坤
            陳素芬
            許宅原名許仁精.
上列被告等因傷害案件，經檢察官提起公訴（99年度偵字第2312
2號），本院判決如下：
    主  文
本件公訴不受理。
    理  由
一、公訴意旨略以：被告陳素芬與被告張功坤為母子關係，與被
    告許宅豔則為鄰居。被告許宅豔於民國99年9月6日上午6時
    59分，在臺北市○○區○○路33巷17號前，因其所有之車號
    CND-617號重機車，為被告張功坤駕駛之車號8501-AB號自小
    客車阻擋無法出入，遂欲強行由自小客車與牆壁之縫隙將車
    牽出，惟至後車身處即卡住無法動彈並發出摩擦聲響，被告
    陳素芬聽聞後上樓與被告許宅豔發生口角爭執，被告張功坤
    聞訊欲持相機前往拍照蒐證，被告許宅豔竟基於傷害之犯意
    ，被告張功坤、陳素芬則基於傷害之犯意聯絡，被告許宅豔
    徒手毆打被告張功坤臉部並以手掐住被告張功坤頸部，被告
    張功坤、陳素芬則亦徒手反擊毆打被告許宅豔臉部、背部、
    身體各處並與被告許宅豔發生拉扯，被告許宅豔再以腳踹踢
    被告陳素芬之下腹部，致被告許宅豔受有頭部腫脹、臉部3
    處擦傷、胸壁紅腫、右肩紅腫、左手肘擦傷、左下臂擦傷、
    頸部紅腫、背部瘀血之傷害；被告張功坤則右前臂、左手挫
    瘀傷、唇部、左上肢、胸腹壁、頸部挫傷併淺創傷；被告陳
    素芬因此下腹部、右前臂、左手掌、右臉頰挫傷。因認被告
    3人均涉犯刑法第277條第1項之傷害罪嫌等語。
二、按告訴乃論之罪，告訴人於第一審辯論終結前，得撤回其告
    訴，又告訴乃論之罪，其告訴經撤回者，應諭知不受理之判
    決，而不受理之判決，得不經言詞辯論為之，刑事訴訟法第
    238條第1項、第303條第3款及第307條分別定有明文。經查
    ：公訴人係認被告許宅艷、張功坤、陳素芬均涉犯刑法第27
    7條第1項傷害罪嫌而提起公訴，而依刑法第287條前段之規
    定，刑法第277條第1項之傷害罪為告訴乃論之罪，茲據告訴
    人許宅艷、張功坤、陳素芬具狀撤回告訴，有聲請撤回告訴
    狀2紙附卷可稽，揆諸上開說明，本件爰不經言詞辯論，逕
    行諭知不受理之判決。
據上論斷，應依刑事訴訟法第284條之1、第303條第3款、第307
條，判決如主文。
中    華    民    國    99    年    11    月    25    日
                  刑事第九庭  法 官  劉素如
上正本證明與原本無異。
如不服本判決應於收受送達後10日內向本院提出上訴書狀，並應
敘述具體理由；其未敘述上訴理由者，應於上訴期間屆滿後20日
內向本院補提理由書（均須按他造當事人之人數附繕本）「切勿
逕送上級法院」。
                              書記官  陳育君
中    華    民    國    99    年    11    月    25    日

司法院資訊處製作；財團法人民間司法改革基金會備份。
